最高法院刑事判決                              八十八年度台上字第五九四六號
    上  訴  人  甲○○
右上訴人因違反槍砲彈藥刀械管制條例等罪案件，不服台灣高等法院台中分院中華民
國八十八年七月七日第二審判決（八十八年度上訴字第四四三號，起訴案號：台灣台
中地方法院檢察署八十七年度偵字第二四○二六號），提起上訴，本院判決如左：
    主  文
上訴駁回。
    理  由
按刑事訴訟法第三百七十七條規定，上訴於第三審法院，非以判決違背法令為理由，
不得為之。是提起第三審上訴，應以原判決違背法令為理由，係屬法定要件。如果上
訴理由狀並未依據卷內訴訟資料，具體指摘原判決不適用何種法則或如何適用不當，
或所指摘原判決違法情事，顯與法律規定得為第三審上訴理由之違法情形，不相適合
時，均應認其上訴為違背法律上之程式，予以駁回。本件原判決綜合調查證據之結果
，認上訴人甲○○一行為犯有槍砲彈藥刀械管制條例第十一條第四項未經許可，持有
可發射子彈具有殺傷力仿四五手槍改造之手槍罪，及同條例第十二條第四項未經許可
，持有子彈罪二罪名之事實，因認第一審判決就此部分，依想像競合犯關係，從一重
之前罪處斷，量處有期徒刑年，併科罰金新台幣壹拾伍萬元，罰金部分並諭知易服
勞役之折算標準，並應於刑之執行完畢或赦免後令入勞動場所強制工作年；改造四
五手槍壹支、四五子彈壹顆均沒收，為無不合，予以維持，駁回上訴人在第二審關於
此部分之上訴。又共同並牽連犯有刑法第二百十八條第一項偽造公印文罪，偽造、行
使特種文書罪及偽造印文罪，因而撤銷第一審關於此部分之科刑判決，改判仍依牽連
犯關係，從一重之前罪處斷，量處有期徒刑陸月；偽造之國民身分證壹枚、台南市警
察之友會會員證壹張均沒收。已詳認定犯罪事實之依據及憑以認定之理由，並對上
訴人否認犯罪之辯詞，如何不足採信，均已依據卷內資料予以指駁及說明，從形式上
觀察，原判決並無違背法令情形。上訴意旨謂：上訴人受綽號「阿賢」者之託，代管
一包物品時，不知其內為改造之槍、彈。嗣經開拆，雖知係改造之槍、彈，但該等槍
、彈已不能使用，且上訴人未曾進公共場所，或讓第三人使用。又上訴人係為求職
之便，始向不詳姓名之陳姓男子購得偽造之身分證及警察之友會會員證，上訴人均無
犯罪故意等語，係就原判決已詳為論斷與說明之事項，再為事實上之爭執，殊非適法
之第三審上訴理由。又扣案之改造四五手槍及子彈，均具殺傷力，原判決理由一已詳
述其調查審認之結果，核屬事實審法院採證認事職權之適法行使，並無違經驗法則及
論理法則，不能任指為違法。此外，上訴人徒憑己意，對原審職權之適法行使及原判
決理由已詳為論斷之事項，任意爭辯，顯與法定上訴第三審之形式要件不符，其上訴
違背法律上之程式，應予駁回。
據上論結，應依刑事訴訟法第三百九十五條前段，判決如主文。
中      華      民      國    八十八    年      十      月    二十一    日
                              最高法院刑事第七庭
                                  審判長法官  謝  家  鶴
                                        法官  洪  文  章
                                        法官  花  滿  堂
                                        法官  陳  世  淙
                                        法官  洪  佳  濱
      右正本證明與原本無異
                                              書  記  官
中      華      民      國    八十八    年     十一     月      八      日
